【裁判字號】    99,裁,1136
【裁判日期】    990520
【裁判案由】    就業服務法
【裁判全文】
最  高  行  政  法  院  裁  定
                                      99年度裁字第1136號
上  訴  人  甲○○
被 上訴 人  新竹市政府
代  表  人  許明財
上列當事人間就業服務法事件，上訴人對於中華民國99年1月27
日臺北高等行政法院98年度簡字第679號判決，提起上訴，本院
裁定如下：
    主  文
上訴駁回。
上訴審訴訟費用由上訴人負擔。
    理  由
一、按對於適用簡易程序之裁判提起上訴，須經本院許可。前項
    許可，以訴訟事件所涉及之法律見解具有原則性者為限，行
    政訴訟法第235條定有明文。所謂法律見解具有原則性，係
    指該訴訟事件所涉及之法律問題意義重大，而有加以闡釋之
    必要而言。
二、上訴人於民國96年2月8日、9日以每日新臺幣（下同）1千元
    之代價，聘僱原由佶利興業股份有限公司申請許可聘僱來台
    工作而逃逸之越南籍勞工TRAN HUU CUONG（下稱Ｔ君，護照
    號碼：A0000000A），於臺中市○○路臺糖量販店之工地內
    看管機具。嗣因訴外人即上訴人僱請之司機何信政依上訴人
    之指示，於96年2月12日在新竹縣竹北市○○○路農地倉庫
    搭載Ｔ君欲前往上述臺中工地，途經苗栗縣國道公路南下11
    7公里處經內政部入出國及移民署專勤事務第一大隊新竹縣
    專勤隊查獲，經移送被上訴人審理違章成立，乃依就業服務
    法第57條第1款及第63條第1項規定，以96年12月3日府勞動
    字第0960124732號違反就業服務法罰鍰案件處分書處上訴人
    罰鍰15萬元。上訴人不服，循序提起行政訴訟，遭原審適用
    簡易程序予以判決駁回。上訴人不服，提起上訴，係以：上
    訴人支付予外勞Ｔ君之工資實與僱佣合法之臺灣地區人民擔
    任臨時看管工之行情價並無二致，上訴人並無獲得僱用非法
    外勞之利益，可證上訴人並無故意，依行政罰法第7條第1項
    規定應不予處罰，原審未說明不採之理由，顯有不備理由之
    違法，被上訴人應就上訴人有違反就業服務法之故意過失舉
    證，否則僅憑上訴人不知Ｔ君係非法外勞即加以僱佣之舉，
    即認上訴人有違反就業服務法之情事，殊嫌率斷等語，為其
    論據。本件上訴人聘僱外國人從事工作，依就業服務法第43
    條規定，自負有應向主管機關申請許可之義務。上訴人擅自
    聘僱他人申請許可聘僱來台工作而逃逸之越南籍勞工，且係
    透過工地朋友介紹僱用，又因不熟而無法提供該朋友之資料
    等情，為原判決於理由中述明，其違章行為縱非故意，亦屬
    有過失。故原判決認被上訴人以上訴人聘僱他人申請聘僱之
    外國人從事工作，違反就業服務法第57條第1款規定，依同
    法第63條第1項規定予以裁罰並無違誤，於法尚無不合。原
    判決雖就故意過失論述未臻完盡，上訴意旨就該屬事實認定
    事項執詞爭議，並無所涉及之法律見解具有原則性情事。上
    訴人提起上訴，依首開規定及說明，不應許可，其上訴難謂
    合法，應予駁回。
三、據上論結，本件上訴為不合法。依行政訴訟法第249條第1項
    前段、第104條、民事訴訟法第95條、第78條，裁定如主文
    。
中    華    民    國    99    年    5     月    20    日
                    最高行政法院第一庭
                        審判長法官  鄭  淑  貞
                              法官  黃  淑  玲
                              法官  姜  素  娥
                              法官  楊  惠  欽
                              法官  胡  方  新

以  上  正  本  證  明  與  原  本  無  異
中    華    民    國    99    年    5     月    21    日
                              書記官  郭  育  玎

司法院資訊處製作；財團法人民間司法改革基金會備份。
